【裁判字號】    90,上易,357
【裁判日期】    891031
【裁判案由】    詐欺等
【裁判全文】
臺灣高等法院刑事判決                              九十年度上易字第三五七號
    上  訴  人
    即  自訴人  甲○○
                丙○○
    被      告  乙○○
右上訴人因自訴被告詐欺等案件，不服臺灣板橋地方法院八十九年度自字第三八五號
，中華民國八十九年十月三十一日第一審判決，提起上訴，本院判決如左：
    主      文
上訴駁回。
    理      由
一、自訴意旨如自訴狀所載（如附件）。
二、按案件已提起公訴或自訴之案件，在同一法院重行起訴者，應諭知不受理之判決
    ，刑事訴訟法第三百零三條第二款定有明文，此項一事不再理之原則，於實質上
    一罪或裁判上一罪之案件均有其適用。
三、查被告乙○○另涉嫌詐欺及侵占等案業經另案由自訴人達碩國際科技股份有限公
    司及楊碧湖於民國八十九年五月二十三日向原審法院提起自訴（八十九年度自字
    第二０七號），有該案自訴狀影本在卷可按，且該案（以下稱前案）現尚在原審
    法院審理中，本件自訴人甲○○、丙○○嗣於八十年十月三日以被告涉有詐欺及
    侵占罪嫌提起自訴（以下稱後案），參以前後兩案自訴狀所載涉嫌詐欺侵占係以
    被告籌組達碩國際科技股份有限公司招募股東詐騙及侵占股東之股金，自始在一
    個預定犯罪計劃，出於同一犯意進行，顯係基於一個概括犯意為之，屬連續犯之
    範疇，屬裁判上一罪之同一案件，合依上揭法條之規定，原判決諭知本件自訴不
    受判，核無違誤，應予維持。
四、上訴意旨雖以：本案雖與前案部分事實相同，但前案尚在法院調查中，未作有罪
    判決，亦未結案，尚不合裁判上之一罪條件，且本件犯罪事實其中(一)被告乙○○
    於八十九年一月十七日親收丙○○現金三十萬元，僅於翌（十八）日存入誠泰銀
    行另五萬元遭盜用，(二)被告於八十九年一月十七日收甲○○現金三十萬元，僅於
    同月十九日存入誠泰銀行十八萬元，另十二萬元遭盜用，(三)被告於八十九年一月
  二十八日收到甲○○現金三十萬元，僅於同日存入誠泰銀行二十萬元，另十萬元
    遭被告盜用，未在前案之自訴狀作相同之敘述，且被告在前後兩案之犯罪動機、
    手段與犯罪客體未盡相同，足見本件與前案之間尚不生一事不再理之問題云云。
    惟按一事不再理為刑事訴訟法上一大原則，蓋對同一被告之一個犯罪事實，祗有
    一個刑罰權，不容重複裁判，故刑事訴訟法明定不許其他之人再就已經提起公訴
    或自訴之案件，在同法院重行起訴，以免法院對僅有同一刑罰權之案件，先後為
    重覆之裁判，或更使被告遭受二重處罰之危險，此種對同一案件限制重行起訴之
    規定與各被害人原屬個別存在之自訴權，乃屬二事，非可混為一談，而前後案之
    犯罪事實是否屬於裁判上一罪之連續犯關係，自應由繫屬在先之前案為實體上之
    認定，並非待前案經有罪之判決之後，始將後案為併案之審理，茲前案既尚在原
    法院審理中，本件自訴人自不得再對與前案具有連續犯關係之裁判上一罪之案件
    重行起訴，而應將具有裁判上一罪關係之犯罪事實併於前案審理始為適法，至於
    上訴意旨所指上述被告將所收自訴人之股金盜用之情形，核與前案所涉侵占之犯
    罪構成要件相同，且時間緊接，顯係基於概括之犯意為之，屬連續犯之範疇，上
    訴人指無一事不再理之適用，自不可採，則上訴意旨摘原判決不當為無理由，其
    上訴應予駁回，並不經言詞辯論為之。
據上論斷，應依刑事訴訟法第三百六十八條、第三百七十二條，判決如主文。
中    華    民    國     九十     年       二       月        二        日
                            臺灣高等法院刑事第二十五庭
                                審判長法  官  許  宏  國
                                      法  官  洪  光  燦
                                      法  官  林  勤  純
右正本證明與原本無異。
不得上訴。
                                      書記官  劉      瑗
中    華    民    國     九十     年       二       月        五        日


司法院資訊處製作；財團法人民間司法改革基金會備份。
